【裁判字號】    98,上訴,3893
【裁判日期】    980928
【裁判案由】    毒品危害防制條例
【裁判全文】
臺灣高等法院刑事判決                98年度上訴字第3893號
上  訴  人
即  被  告  甲○○
                    （現於臺灣臺北分監執行中）
上列上訴人因毒品危害防制條例案件，不服臺灣板橋地方法院九
十八年度訴字第七四六號，中華民國九十八年六月二日第一審判
決（起訴案號：臺灣板橋地方法院檢察署九十八年度毒偵字第九
四號、第九五號），提起上訴，本院判決如下：
    主  文
上訴駁回。
    理  由
一、按不服地方法院之第一審判決而上訴者，應向管轄第二審之
    高等法院為之。上訴書狀應敘述具體理由。上訴書狀未敘述
    上訴理由者，應於上訴期間屆滿後二十日內補提理由書於原
    審法院，逾期未補提者，原審法院應定期間先命補正。第二
    審法院認為上訴書狀未敘述理由或上訴有第三百六十二條前
    段之情形者，應以判決駁回之。但其情形可以補正而未經原
    審法院命其補正者，審判長應定期間先命補正。刑事訴訟法
    第三百六十一條、第三百六十七條，分別定有明文。所謂不
    服第一審判決之具體理由，必係依據卷內既有訴訟資料或提
    出新事證，指摘或表明第一審判決有何採證認事、用法或量
    刑等足以影響判決本旨之不當或違法，而構成應予撤銷之具
    體事由，始克當之（例如：依憑證據法則具體指出所採證據
    何以不具證據能力，或依憑卷證資料，明確指出所為證據證
    明力之判斷如何違背經驗、論理法則）；倘僅泛言原判決認
    定事實錯誤、違背法令、量刑失之過重或輕縱，而未依上揭
    意旨指出具體事由，或形式上雖已指出具體事由，然該事由
    縱使屬實，亦不足以認為原判決有何不當或違法者（例如：
    對不具有調查必要性之證據，法院未依聲請調查亦未說明理
    由，或援用證據不當，但除去該證據仍應為同一事實之認定
    ），皆難謂係具體理由，俾與第二審上訴制度旨在請求第二
    審法院撤銷、變更第一審不當或違法之判決，以實現個案救
    濟之立法目的相契合，並節制濫行上訴（最高法院九十七年
    度台上字第八九二號判決參照）。是以上訴人之上訴書狀或
    補提之上訴理由書，雖有敘述上訴理由，惟並未具體敘述第
    一審判決有上述違法、不當情形，即與未敘述具體理由無異
    ，其所為上訴，即不符合上訴之法定要件。
二、經查：原判決依上訴人即被告甲○○於原審之自白（詳原審
    卷第九八頁：「（問：對於檢察官所陳述之起訴事實是否認
    罪？）承認有檢察官起訴之事實。海洛因和甲基安非他命我
    是九十七年十二月十七日凌晨在車子上施用的，車子是停在
    中和市○○路附近，我是同時海洛因和甲基安非他命放在玻
    璃球內以燒烤的方式吸食。」等語），因而以被告所犯並非
    死刑、無期徒刑或最輕本刑為三年以上有期徒刑之罪，且就
    被訴事實為有罪之陳述，經告告知簡式審判程式之旨，並聽
    取公訴人、被告之意見後，裁定由受命法官獨任進行簡式審
    判程式，並依被告於原審之自白，且被告甲○○經警查獲後
    所採集之尿液，經送請檢驗之結果，確呈鴉片類及安非他命
    類陽性反應，有臺灣檢驗科技股份有限公司九十七年十二月
    三十一日出具之濫用藥物檢驗報告（詳臺灣板橋地方法院檢
    察署九十八年度毒偵字第九四號卷第六四頁至第六五頁）附
    卷可稽。此外，復有扣案之第二級毒品甲基安非他命二包（
    毛重分別為一．０七公克、０．四五八０公克，淨重分別為
    ０．八二公克、０．一五八０公克，驗餘淨重分別為０．八
    一九六公克、０．一五七七公克）、第一級毒品海洛因三包
    （毛重共計二．三二一０公克，淨重共計一．五七一０公克
    ，驗餘淨重共計一．五六九一公克）、吸食器一組、電子磅
    秤一臺等物扣案可資佐證，而前揭扣案之毒品復送鑑定結果
    ，發現確係第一級毒品海洛因、第二級毒品甲基安非他命等
    情，亦有交通部民用航空局航空醫務中心九十七年十二月二
    十五日航藥鑑字第０九七六四００號毒品鑑定書（詳臺灣板
    橋地方法院檢察署九十八年度毒偵字第九四號卷第六七頁）
    附卷可稽，認定被告甲○○確有施用第一級毒品及施用第二
    級毒品之犯行無訛，核其所為，係犯毒品危害防制條例第十
    條第一項之施用第一級毒品罪、同條例第二項之施用第二級
    毒品罪，被告同時合併施用第一、二級毒品，乃以一行為而
    觸犯二罪名，為想像競合犯，應從一重之施用第一級毒品罪
    處斷。又被告前曾受有期徒刑執行完畢後，五年內故意再犯
    本件最重本刑有期徒刑以上之罪，為累犯，應依刑法第四十
    七條第一項之規定加重其刑。並審酌被告甲○○前曾因施用
    毒品經強制戒治後而獲不起訴處分之寬典，並因施用毒品而
    負有刑責，猶應知所惕勵，對於施用毒品之違法性及可罰性
    ，應有明確而強烈之認識，詎被告甲○○不知悛悔，復行施
    用海洛因及甲基安非他命，戕害自己身心健康，兼衡其智識
    程度、犯罪動機、目的、犯後態度等一切情狀，量處如主文
    所示之刑，均已詳敘其所憑證據、認定理由及量刑依據。從
    形式上觀察，原判決已敘明審酌刑法第五十七條所列事項之
    理由，並無認定事實錯誤、量刑瑕疵或違背法令之情形。
三、本件被告不服原判決，提起上訴，上訴理由略以：「法官可
    想像的到被告和陳厚宜（凱西）之間的愛情到達何種程度，
    凱西為了我情願一死的愛情，今天我甲○○若能一死換取他
    的自由之身，絕對無怨無悔，此等愛的情操和境界，又豈是
    高貴富裕和一般人所能達到的境界，同時遭查獲的吸毒犯還
    有四名，取締的警察對我們吸食毒品者都有成見，正所謂士
    可殺不可辱，若是不辦這些警員，而踐踏人間至高無上的真
    摯情愛，試問又如何能為人父母，如何在法庭上主持公道，
    伸張正義」（詳九十八年六月二十四日上訴書內所載內容）
    、「法官與檢察官曾經多年的自修及苦讀方能有今日之成就
    ，很不幸的，被告現在乃聲押在看守所中，整日閒著沒事，
    只好再提訴狀提醒是否有遺忘的情形，雖然被告並不富裕，
    每日還要為了自己的三餐東奔西跑，但是至高無上的愛情是
    金錢所買不到的，就算你們夫妻恩愛數十年，又過著富裕的
    生活，幸福美滿，試問你們能否心甘情願作到『同年同月同
    日死』的至高無上的情愛」（詳九十八年八月三日申訴狀的
    內容）云云。惟查被告甲○○前揭上訴狀及申訴狀之內容皆
    係以其與女友陳厚宜（已由原審判處有期徒刑八月、四月，
    定其應執行刑為有期徒刑十月，未據陳厚宜提起上訴）之愛
    情深厚，希望以己身之自由換取陳厚宜自由之身，並認定警
    員歧視施用毒品者，並未依據卷內既有訴訟資料或提出新事
    證，指摘或表明第一審判決就其自己本身遭判刑之部分有何
    採證認事、用法或量刑等足以影響判決本旨之不當或違法，
    要難謂其上訴書狀已經敘述具體理由，揆諸上開規定及說明
    ，本件上訴顯無具體理由而不合法定程式，應予駁回，並不
    經言詞辯論為之。
據上論斷，應依刑事訴訟法第三百六十七條前段、第三百七十二
條，判決如主文。
中    華    民    國    98    年    9     月    28    日
                  刑事第十八庭審判長法  官 吳鴻章
                                    法  官 周政達
                                    法  官 曾淑華
以上正本證明與原本無異。
如不服本判決，應於收受送達後10日內向本院提出上訴書狀，其
未敘述上訴之理由者並得於提起上訴後10日內向本院補提理由書
（均須按他造當事人之人數附繕本）「切勿逕送上級法院」。
                                    書記官 王增華
中    華    民    國    98    年    9     月    28    日


司法院資訊處製作；財團法人民間司法改革基金會備份。
